【裁判字號】    99,交抗,1385
【裁判日期】    990607
【裁判案由】    違反道路交通管理處罰條例
【裁判全文】
臺灣高等法院交通事件裁定            99年度交抗字第1385號
抗  告  人
即受處分人  甲○○
上列抗告人即受處分人違反道路交通管理處罰條例案件，不服臺
灣板橋地方法院，中華民國99年4 月30日所為裁定（99年度交聲
字第266 號，原處分案號：交通部公路總局臺北區監理所板橋監
理站99年1 月19日板監裁字第裁41-AEY015616號），提起抗告，
本院裁定如下：
    主  文
抗告駁回。
    理  由
一、原裁定意旨略以：受處分人甲○○於民國98年11月30日晚間
    9時10分許，騎乘車號250-CNK號重型機車，行經臺北市○○
    區○○街、寧波西街口時，因有「駕駛人行經有燈光號誌管
    制之交岔路口闖紅燈（左轉）」之違規，經警攔停舉發，原
    處分機關依道路交通管理處罰條例第53條第1項、第63條第1
    項第3款等規定，裁處新臺幣（下同）2,700元罰鍰，並記違
    規點數3 點。受處分人雖辯稱：伊通過該路口時係黃燈，而
    寧波西街方向待轉之其他機車已開始行駛，並阻擋在前方，
    伊只好跟隨車流左轉，並非紅燈左轉云云。惟受處分人於上
    揭時、地駕駛前開車輛違規紅燈左轉等情，業據證人即目睹
    受處分人違規行駛繼而開單告發之警察李本文於原審證述綦
    詳，並有現場簡圖、現場照片附卷可參，是受處分人確有「
    駕駛人行經有燈光號誌管制之交岔路口闖紅燈（左轉）」之
    違規。原處分機關所為裁罰，核無違誤，受處分人之異議為
    無理由，應予駁回等語。
二、抗告人即受處分人甲○○抗告意旨略稱：寧波西街為小巷
    道，機車往和平東路車流量大，又是次要車道紅綠燈號轉換
    時間短，因此多數機車騎士會越過人行道甚且到三元路上慢
    車道待停，當三元街黃燈閃起時，就有多數機車已起動，不
    得已左轉絕對是當下反應，警員於原審所陳違背事實。受
    處分人當時向警員詢問「你是隸屬哪一中隊的」，警員答稱
    「你收到罰單時就知道了」，受處分人並無何警員所指之拒
    簽、拒收情事。
三、經查：
  (一)按汽車駕駛人，行經有燈光號誌管制之交岔路口闖紅燈者，
    處新台幣一千八百元以上五千四百元以下罰鍰；汽車駕駛人
    有第53條情形者，除依原條款處罰鍰外，並予記違規點數三
    點，道路交通管理處罰條例第53條第1 項、第63條第1項第3
    款分別定有明文。
  (二)受處分人甲○○於98年11 月30日晚間9時10分許，騎乘車號
    250-CNK 號重型機車，行經台北市○○區○○街、寧波西街
    口時，為臺北市政府警察局中正第二分局警員李本文以抗告
    人有「闖紅燈（左轉）」之違規事由當場攔停舉發等情，有
    該分局98年11月30日北市警交字第AEY-015616號舉發違反道
    路交通管理事件通知單1 紙，及交通部公路總局臺北區監理
    所板橋監理站於99年1 月19日板監裁字第裁41-AEY015616號
    裁決書暨臺北市政府警察局中正第二分局99年1 月15日北市
    警中正二分交字第09930018000號函文各1份在卷可稽。
  (三)受處分人固不否認其於上開時、地，因警員認其闖紅燈而舉
    發等情，惟矢口否認有闖紅燈之違規行為，辯稱當時係隨車
    流左轉，並非紅燈左轉，警員所陳與事實不符云云。惟查證
    人即舉發警員李本文於原審證稱：「（舉發情形？）當時我
    站在寧波西街、三元街口值勤，看到受處分人騎機車行經三
    元街，左轉寧波西街，我就攔停舉發」、「（對受處分人稱
    ：伊當時是綠燈、黃燈，有何意見？）當時我看到寧波西街
    執行的車輛已經通行，而且是綠燈，我事後有回去現場看，
    本案紅綠燈跳秒秒數並無落差，可見三元街的號誌是紅燈」
    、「（對受處分人陳稱他當時是因為黃燈通過路口，寧波西
    街的車流已經開始，不得已只好左轉，有何意見？）應該就
    如上開所回答，不是受處分人所講的狀況」等語明確（見原
    審卷第16頁），而舉發員警即證人李本文既係依法執行公務
    ，與抗告人復無過節，衡情當無誣指之理，況證人當時親眼
    目睹抗告人上開闖紅燈之違規行為，其且於原審到庭具結作
    證，更以刑事責任擔保證言之真實性，當不至甘冒涉犯偽證
    罪之風險，蓄意構陷抗告人，是證人李本文就親眼見聞所證
    ，自堪採信。抗告人抗辯舉發警員所為之證述與事實不符云
    云，洵無足取。
  (四)受處分人於原審調查時陳稱：「警員叫我簽的時候，我的認
    知並不是我所犯的，我當時兩者都拒絕。」等語明確，顯見
    警員於舉發當時確有要求受處分人簽名並收受舉發通知單，
    然受處分人認為其並未違規，故拒絕簽名及收受舉發通知單
    ，是抗告意旨辯稱：受處分人未拒簽、拒收云云，顯與受處
    分人於原審所陳矛盾，而非可採，況抗告人是否簽收舉發通
    知單，要與違規事實之認定無涉。
四、綜上所述，抗告意旨所指各節，均無可採。是以，受處分人
    有駕車行經有燈光號誌管制之交岔路口闖紅燈（左轉）之違
    規事實，事證明確，堪以認定。原裁定以原處分並無違誤而
    予維持，駁回受處分人之聲明異議，核無不合，應予維持。
    受處分人徒執前詞提起抗告，指摘原裁定不當，為無理由，
    應予駁回。
據上論斷，應依道路交通案件處理辦法第26條，刑事訴訟法第41
2條，裁定如主文。
中    華    民    國    99    年    6     月    7     日
                  刑事第二十庭審判長法  官  楊貴雄
                                    法  官  許必奇
                                    法  官  周明鴻
以上正本證明與原本無異。
不得再抗告。
                                    書記官  郭彥琪
中    華    民    國    99    年    6     月    8     日

司法院資訊處製作；財團法人民間司法改革基金會備份。
